# 应付票据保证金在现金流量表中的列示

提问人：xiang.wu 时间：2011-01-28 16:00:04
企业为了开具银行承兑汇票，有时会被银行冻结一部分的存款作为开票保证金。这部分保证金在现金流量表上如何列示？属于经营活动支出还是筹资活动支出，目前的理解没有统一。
个人认为属于经营活动比较合理，理由：
筹资活动定义，是指导致企业资本及债务规模和构成发生变化的活动。
1 、票据保证金在100%的情况下，票据到期企业肯定能支付，不会形成额外负债，也就不会导致企业资本及债务规模和构成发生变化。如此，该保证金应列示为“支付的其他与经营活动有关的现金”。
2 、票据保证金<100%的情况下，票据到期企业如果没有足够的存款支付，则会形成对银行的负债，但在票据未到期之前，企业一般是不会为了获得票据到期时的银行融资，只是为了延迟支付而已，因此，我认为也应当将保证金列示为“支付的其他与经营活动有关的现金”。
此外，某些企业将票据作为主要采购结算工具时，如果保证金列示为“支付的其他与筹资活动有关的现金”，还会导致企业的经营活动的现金净流量大大高于企业的净利润，这样似乎不能客观反映企业的经营活动获取现金的能力。
但是，有些企业与银行签订了授信额度，授信额度也包括开具银行承兑汇票未支付保证金的部分，在这种情况下，我认为形式上已经说明企业开具票据目的是为了融资行，则在报表中还是将票据保证金列示为筹资活动比较好。
上述分析还想看看大家的意见，以及通常的做法。

回答人：chenyiwei
基本赞同。一般情况下，银行承兑汇票保证金存款是根据开票的用途（例如，用于购买原材料还是购买固定资产、工程物资等）确定其在现金流量表上所属的现金流量类别（经营活动／投资活动）。如果包含了融资因素，可以作为筹资活动现金流量。